臺灣板橋地方法院刑事判決　　　　　　　93年度訴字第1756號
公　訴　人　臺灣板橋地方法院檢察署檢察官
被　　　告　甲○○
選任辯護人　徐滄明律師
上列被告因偽造文書等案件，經檢察官提起公訴（93年度偵字第
12755 號），被告於準備程序認罪，本院以簡式審判程序判決如
下：
    主  文
甲○○意圖為自己不法之所有，而侵占對於業務上所持有之物，
處有期徒刑柒月；又行使偽造私文書，足以生損害於他人，處有
期徒刑肆月，偽造之「宏橋國際事業有限公司」印章及印文各壹
枚均沒收。應執行有期徒刑玖月，緩刑貳年，偽造之「宏橋國際
事業有限公司」印章及印文各壹枚均沒收。
    事實及理由
一、按除被告所犯為死刑、無期徒刑、最輕本刑為三年以上有期
    徒刑之罪或高等法院管轄第一審案件者外，於第一次審判期
    日前之準備程序進行中，被告先就被訴事實為有罪之陳述時
    ，審判長得告知被告簡式審判程序之旨，並聽取當事人、代
    理人、辯護人及輔佐人之意見後，裁定進行簡式審判程序，
    刑事訴訟法第273 條之1 第1 項定有明文。經核本件被告甲
    ○○（原名「饒麗琴」）所犯係死刑、無期徒刑、最輕本刑
    為三年以上有期徒刑以外之罪，其於準備程序中就被訴事實
    為有罪之陳述，經法官告知簡式審判程序之旨，並聽取公訴
    人、被告之意見後，本院爰依首揭規定，合議裁定由受命法
    官獨任進行簡式審判程序，合先敘明。
二、本件犯罪事實、證據及應適用之法條，除被告甲○○係代表
    告訴人「宏橋國際事業有限公司」（下簡稱「宏橋公司」）
    與臺中縣大里市○○路400 號「芝麻街美語短期補習班」之
    負責人劉守乾簽約，收受劉守乾簽發之香港上海匯豐銀行臺
    中分行付款之票據號碼0000000 （金額新臺幣〈下同〉79,1
    10元）、0000000 （金額88,000元）、0000000 （金額88,0
    00元）等支票3 紙後，侵占入己；又其係於民國92年9 月6
    日，在臺北市偽刻宏橋公司印章1 枚，冒名與臺中縣太平市
    ○○路500 號「加大電腦文理補習班」代表鐘健惠簽約，詐
    得上開補習班負責人洪選簽發之臺中縣太平市農會付款之票
    據號碼FA0000000 （金額106,100 元）支票1 紙，足生損害
    於宏橋公司、加大電腦文理補習班、洪選等；另被告所犯行
    使偽造私文書與詐欺取財二罪間，為牽連犯，從一重之行使
    偽造私文書處斷，而行使偽造私文書與業務侵占（起訴書誤
    載為「詐欺取財罪」）二間罪，則犯意各別，應予分論併罰
    等部分，應予更正補述外，餘均引用如附件檢察官起訴書之
    記載。
三、爰審酌被告之無前科、各罪犯罪之動機、目的、所生危害、
    所獲不法利益及犯罪後坦承之態度等一切情狀，各量處如主
    文所示之刑，並定其應執行之刑。又被告前未曾受有期徒刑
    以上刑之宣告，其因一時失慮，偶罹刑典，事後已坦承犯行
    ，深具悔意，經此刑之宣告後，應知警惕而無再犯之虞，且
    已與告訴人達成民事賠償和解（參見卷附和解契約書），本
    院因認暫不執行其刑為當，予以宣告緩刑二年，用啟自新。
    至被告偽造之宏橋公司印章、印文各一枚，爰依法併予宣告
    沒收。
四、另臺灣板橋地方法院檢察署檢察官移送93年度偵字第1900號
    被告偽造文書一案併案意旨略以：被告甲○○於86年12月間
    召組會期自86年12月20日起至89年12月20日止之互助會，每
    會10,000元，詎其於互助會期間不詳日期，冒用會員張明仁
    、紀佩吩名義偽造標單，冒標3 次，詐取活會會員會款，因
    認被告涉犯有刑法第216 條、第210 條之行使偽造私文書、
    同法第339 條第1 項之詐欺取財等罪嫌，與鈞院審理本件被
    告被訴犯罪事實，有連續犯之裁判上一罪關係，爰移送併案
    審理云云。然查，上開併案意旨所指被告犯罪時間係於86年
    至89年間，與本件犯罪時間相隔甚遠，且犯罪型態不同，已
    難認其間有連續犯之概括犯意可言，況訊據被告亦堅決否認
    有上開併案意旨所指犯行，是上開併案案件，尚難認為本件
    起訴效力所及，復未經起訴，本院無從審究，應移還檢察官
    續行偵辦處理，併此敘明。
五、依刑事訴訟法第273 條之1 第1 項、299 條第1 項前段、第
    3 10條之1 、第454 條第2 項，刑法第336 條第2 項、第21
    6 條、第210 條、第339 條第1 項、第55條、第51條第5 款
    、第74條第1 款、第219 條，罰金罰鍰提高標準條例第1 條
    前段，判決如主文。
六、如不服本判決，得自收受送達之日起10日內向本院提出上訴
    狀（須附繕本）。
中　　華　　民　　國　　94　　年　　3 　　月　　31　　日
                    刑事第十九庭  法  官  彭  全  曄
以上正本證明與原本無異
如不服本判決，應於送達後10日內，向本院提出上訴狀
                                  書記官  梁  宜  庭
中　　華　　民　　國　　94　　年　　3 　　月　　31　　日
附錄本案論罪科刑法條全文：刑法第336 條、第216 條、第210
                          條、第339條
--------------------------------------------------------
附件：
臺灣板橋地方法院檢察署檢察官起訴書
                 　　　　　 九十三年度偵字第一二七五五號
  被　告　甲○○　女　三十四歲（民國○○○年○月○日生）
　　　　　　　　　身分證統一編號：Ｃ二二一一二四一七號
　　　　　　　　　住臺北縣五股鄉○○街六三號四樓
右列被告因偽造文書等案件，已經偵查終結，認應該提起公訴，
茲將犯罪事實及證據並所犯法條分敘如左：
 　　　 犯罪事實
一、甲○○係設於臺北市○○街○段八五號八樓「宏橋國際事業
    有限公司」（下稱宏橋公司）之業務副理，負責推廣業務，
    代表宏橋公司與其他合作及加盟補教業者洽談業務，若洽談
    成功，即由甲○○向宏橋公司告知契約內容，由宏橋公司在
    契約書上蓋用公司印章，並由甲○○持契約書向加盟業者等
    代收款項或票據。民國九十二年六月二十六日，甲○○代表
    宏橋公司與劉守乾簽立「劍橋小院士培訓學校合約書」，並
    向劉守乾領取面額新臺幣（下同）八萬八千元、八萬八千元
    、七萬九千一百十元之支票三紙，竟意圖為自己不法之所有
    ，向宏橋公司謊稱並未締結契約，隨即將上開支票侵吞入己
    ，且將票面金額七萬九千五百十元之支票提示兌現；甲○○
    復意圖為自己不法之所有，偽刻宏橋公司之印章，在未得到
    宏橋公司同意下，於九十二年九月八日，擅自以宏橋公司名
    義與鐘健惠簽立契約書，並在契約書上蓋用偽造之宏橋公司
    印文，致使鐘健惠陷於錯誤而依約交付票面金額十萬六千一
    百元之支票予甲○○。
二、案經宏橋公司告訴偵辦。
 　　　 證據並所犯法條
一、證據方法
　 （一）被告甲○○偵訊之自白。
　 （二）被告出具之切結書。
　 （三）被告冒用宏橋公司名義與鐘健惠簽立之合約書。
　 （四）被告向鐘健惠收取之支票影本一張。
　 （五）告訴人代表人黃時遵偵訊之指訴。
　 （六）被告向劉守乾收受尚未兌現之支票影本二張。
　 （七）證人劉守乾偵訊之證述。
二、核被告所為，係犯刑法第三百三十六條第二項業務侵占罪嫌
    、第二百十六條、第二百十條行使偽造私文書罪嫌、第三百
    三十九條第一項詐欺取財罪嫌。被告所犯行使偽造私文書罪
    與詐欺取財罪，有方法及結果之牽連關係，請從一重之行使
    偽造私文書罪。被告所犯行使偽造私文書罪與詐欺取財罪，
    犯意各別，行為互殊，請予分論併罰。
三、告訴意旨另略以：被告甲○○代表告訴人宏橋公司於九十二
    年五月二十日與郭美伶簽立「劍橋小院士培訓學校合約書」
    ，該合約書第十二條約定郭美伶應支付七萬六千四百元之費
    用予告訴人，詎被告為溢領客戶付費百分之十之佣金，竟意
    圖為自己不法之所有，向告訴人謊稱與郭美伶以二十三萬二
    千五百元簽立前開合約書，致使告訴人陷於錯誤，而支付二
    萬三千二百五十元之佣金予被告，因認被告涉犯刑法第三百
    三十九條第一項詐欺取財罪嫌云云，惟按犯罪事實應依證據
    認定之，無證據不得認定犯罪事實，刑事訴訟法第一百五十
    四條第二項定有明文。訊據被告甲○○堅決否認右揭犯罪事
    實，辯稱：確實係按照簽約金額的比例抽取佣金，與郭美伶
    簽訂契約之金額確為二十三萬二千五百元，並將郭美伶交付
    之款項轉交給告訴人，並無溢領佣金之情事等語，經查：證
    人郭美伶於本署偵訊中結證稱：確實係交付二十三萬二千五
    百元予被告等語，而告訴人代表人亦供稱被告確實交付二十
    三萬餘元等語，是以難認被告有溢領佣金之情形，惟此部分
    若成罪，與前揭起訴部分有連續犯關係，爰不另為不起訴處
    分，附此敘明。
四、依刑事訴訟法第二百五十一條第一項提起公訴。
 　 此　致
臺灣板橋地方法院
中　華　民　國　九十三　　年　　八　　月　　三十一　　日
　　　　　　　　　　　　　　檢察官　簡美慧
右正本證明與原本無異
中　華　民　國　九十三　　年　　九　　月　　　六　　　日
　　　　　　　　　　　　　　書記官  蕭玉麟
附錄本案所犯法條全文
中華民國刑法第二百一十條
(偽造變造私文書罪)
偽造、變造私文書，足以生損害於公眾或他人者，處五年以下有
期徒刑。
中華民國刑法第二百一十六條
(行使偽造變造或登載不實之文書罪)
行使第二百十條至第二百十五條之文書者，依偽造、變造文書或
登載不實事項或使登載不實事項之規定處斷。
中華民國刑法第三百三十九條
(普通詐欺罪)
意圖為自己或第三人不法之所有，以詐術使人將本人或第三人之
物交付者，處五年以下有期徒刑、拘役或科或併科一千元以下罰
金。
以前項方法得財產上不法之利益或使第三人得之者，亦同。
前二項之未遂犯罰之。
中華民國刑法第三百三十六條
(公務公益侵占罪、業務侵占罪)
對於公務上或因公益所持有之物，犯前條第一項之罪者，處一年
以上七年以下有期徒刑，得併科五千元以下罰金。
對於業務上所持有之物，犯前條第一項之罪者，處六月以上五年
以下有期徒刑，得併科三千元以下罰金。
前二項之未遂犯罰之。
